【裁判字號】    97,重秩抗,2
【裁判日期】    970718
【裁判案由】    社會秩序維護法
【裁判全文】
臺灣板橋地方法院刑事裁定             97年度重秩抗字第2號
抗  告  人
即被移送人  甲○○
訴訟代理人  陳守東律師
上列抗告人即被移送人因違反社會秩序維護法案件，不服本院三
重簡易庭於中華民國97年3月7日所為97年度重秩字第45號第一審
裁定，提起抗告，本院管轄之第二審合議庭裁定如下：
    主  文
抗告駁回。
    理  由
一、原裁定意旨略以：抗告人即被移送人甲○○於民國97年2 月
    1 日22時30分許止，在臺北縣三重市○○街35之1 號，販賣
    易燃、易爆危險物品之營業，即以灌裝液化石油氣20公斤裝
    之瓦斯鋼瓶1 桶新臺幣（下同）500 元、16公斤裝之瓦斯鋼
    瓶1 桶400 元之價格出售，未經主管機關許可。爰依社會秩
    序維護法第63條第1 項第7 款規定裁處抗告人罰鍰新臺幣1
    萬5 千元，並依同法第22條第3 項規定沒入抗告人所有之瓦
    斯高壓儲槽1 座、灌氣快速接頭1 個及計碼器1 個等物。
二、抗告意旨略以：本件抗告人所購入之瓦斯高壓儲槽1 座、灌
    氣快速接頭1個及計碼器1個等物，價值高達33萬元以上，抗
    告人因購入該等物品負擔債務，若能得私下處分，則可償還
    債務，故原裁定將上開物品沒入，自不符合社會秩序維護法
    第22條第3項但書之比例原則云云。
三、按關於製造、運輸、販賣、貯存易燃、易爆或其他危險物品
    之營業，未經主管機關許可者，處3日以下拘留或新台幣3萬
    元以下罰鍰。又供違反本法行為所用之物，以行為人所有者
    為限，得沒入之。但沒入，應符合比例原則。社會秩序維護
    法第63條第1項第7款及第22 條第3項分別定有明文。
四、經查本件抗告人甲○○於台北縣三重市○○街35之1 號未經
    主管機關之許可販賣易燃易爆危險物品之事實，業據抗告人
    坦承不諱，並有臺北縣政府消防局第三大隊專責檢查小組執
    行違反消防法「危險物品」現場檢查紀錄表、臺北縣政府消
    防局查獲違規灌裝家用液化石油氣容器扣留單、扣押物代保
    管證明書、現場照片6 幀附卷可稽，抗告人所為販賣易燃、
    易爆物品之營業，既未經主管機關許可，自屬違反社會秩序
    維護法第63條第1 項第7 款之行為，原裁定認抗告人關於貯
    存易燃、易爆物品之營業未經主管機關許可，事證明確，處
    抗告人罰鍰新臺幣15,000元並宣告沒入扣案之物，自無違誤
    。抗告人仍執詞指原審就扣案物之沒入部分之處罰過重，然
    量處處罰內容之裁量權，乃憲法所保障法官獨立審判之核心
    ，即法院行使此項裁量權如非有裁量逾越或裁量濫用之明顯
    違法情事，自不得擅加指摘其違法或不當，即使上級法院對
    下級法院裁量權之審查，亦應同此標準，此在保障法官不受
    任何制度外之不當干涉，亦方符憲法第80條所宣示獨立審判
    之真義，查上開關於沒入扣案物裁定，並無裁量逾越或裁量
    濫用之明顯違法情事，且考量扣案物爆炸威力、危險性極高
    ，因裝置、儲存、施放不當而釀災之情形時有所聞，為保障
    大眾安全等情而諭知沒入，亦未逾比例原則，抗告人認此部
    分處罰過重逾越比例原則云云，非屬有據，本件抗告為無理
    由，應予駁回。
據上論斷，應依社會秩序維護法第58條、第92條，刑事訴訟法第
412 條，裁定如主文。
中    華    民    國    97    年    7     月    18    日
                  台灣板橋地方法院刑事第十三庭
                      審判長法  官  李麗珠
                            法  官  許映鈞
                            法  官  俞秀美
上列正本證明與原本無異。
不得抗告。
                            書記官  謝怡貞
中    華    民    國    97    年    7     月    18    日


司法院資訊處製作；財團法人民間司法改革基金會備份。
